【裁判字號】    95,訴,254
【裁判日期】    950505
【裁判案由】    毒品危害防制條例
【裁判全文】
臺灣基隆地方法院刑事判決               95年度訴字第254號
公  訴  人  臺灣基隆地方法院檢察署檢察官
被      告  乙○○
上列被告因毒品危害防制條例案件，經檢察官提起公訴（94年度
毒偵字第3001號、95年度毒偵字第269號、第280號），被告於準
備程序進行中，就被訴事實為有罪之陳述，經受命法官告知其簡
式審判程序之旨，並聽取公訴人及被告之意見後，經本院合議庭
裁定由受命法官獨任進行簡式審判程序，判決如下：
    主      文
乙○○連續施用第一級毒品，累犯，處有期徒刑壹年，扣案之第
一級毒品海洛因柒包（合計淨重陸點伍陸公克，不含包裝袋）、
殘渣袋只內之海洛因殘渣均沒收銷燬之，用以裝置上述海洛因
、海洛因殘渣之包裝袋拾只、注射針筒玖拾肆支、夾鏈袋壹包、
塑膠削尖吸管玖支、白色粉末壹瓶、美娜水壹瓶、食鹽水瓶、
斜口杓壹支、夾鏈袋壹佰壹拾個、封口袋拾只均沒收；又持有
第二級毒品，累犯，處有期徒刑伍月，扣案之第二級毒品安非他
命壹包（毛重零點玖捌捌公克，不含包裝袋）、大麻壹盒（淨重
零點陸貳公克，不含包裝盒）均沒收銷燬之，用以裝置上述安非
他命之包裝袋壹只、用以裝置上述大麻之包裝盒壹個均沒收；應
執行有期徒刑壹年肆月，扣案之第一級毒品海洛因柒包（合計淨
重陸點伍陸公克，不含包裝袋）、殘渣袋只內之海洛因殘渣、
第二級毒品安非他命壹包（毛重零點玖捌捌公克，不含包裝袋）
、大麻壹盒（淨重零點陸貳公克，不含包裝盒）均沒收銷燬之，
用以裝置上述海洛因、海洛因殘渣、安非他命之包裝袋拾壹只、
用以裝置上述大麻之包裝盒壹盒、注射針筒玖拾肆支、夾鏈袋壹
包、塑膠削尖吸管玖支、白色粉末壹瓶、美娜水壹瓶、食鹽水
瓶、斜口杓壹支、夾鏈袋壹佰壹拾個、封口袋拾只均沒收。
    事實及理由
一、本件被告乙○○所犯者非為死刑、無期徒刑、最輕本刑為3
    年以上有期徒刑之罪或高等法院管轄第一審案件，其於準備
    程序進行中，先就被訴事實為有罪之陳述，經告知其簡式審
    判程序之旨，並聽取公訴人、被告之意見後，本院合議庭業
    已依刑事訴訟法第273條之1第1項之規定，裁定由受命法官
    獨任以簡式審判程序進行本案之審理，合先敘明。
二、本件犯罪事實、證據，除引用檢察官起訴書之記載外，並更
    正及補充如下：
  (一)犯罪事實部分：
  1.起訴書犯罪事實欄第1、2行有關被告前科之記載應更正為「
    「被告曾因違反肅清煙毒條例案件，經本院判處有期徒刑3
    年2月，並經臺灣高等法院駁回上訴確定，於民國89年12月
    1日假釋出監付保護管束，嗣經撤銷假釋；復因違反肅清煙
    毒條例案件，經本院判處有期徒刑3年2月確定，並與上述假
    釋撤銷後之殘刑接續執行，於93年4月30日執行完畢」。
  2.被告第1次為警查獲（即94年11月2日下午5時許）除扣得起
    訴書所載之物外，另扣得白色粉末1瓶（該白色粉末經鑑驗
    結果未檢出毒品成分，被告供稱係葡萄糖）。
  (二)證據部分：
  1.補引「被告於本院準備程序及審理時之自白」為證據。
  2.被告曾受起訴書所載觀察、勒戒及強制戒治之執行完畢，並
    經不起訴，有臺灣基隆地方法院檢察署刑案資料查註紀錄表
    及全國施用毒品案件紀錄表各1份在卷可稽。
三、論罪及科刑之理由：
    按海洛因係毒品危害防制條例第2條第2項第1款所定之第一
    級毒品，安非他命及大麻則係同條例第2條第2項第2款所定
    之第二級毒品，被告施用海洛因及持有安非他命、大麻，核
    其所為，係犯毒品危害防制條例第10條第1項之施用第一級
    毒品罪及同條例第11條第2項之持有第二級毒品罪。其持有
    第一級毒品海洛因係供施用，其持有第一級毒品之低度行為
    為施用第一級毒品之高度行為所吸收，不另論罪。又被告先
    後多次施用第一級毒品海洛因之犯行，時間緊接，犯罪構成
    要件相同，顯係基於概括犯意為之，為連續犯，應依刑法第
    56條之規定論以一施用第一級毒品罪，並加重其刑。再被告
    以一持有行為，同時持有安非他命及大麻，觸犯構成要件相
    同之罪名，為同種想像競合犯，應從一重之持有第二級毒品
    罪論處。被告所犯上開2罪，犯意各別，罪名互異，應予分
    論併罰。末查被告曾有如前揭犯罪事實欄所載之犯罪科刑及
    執行完畢情形，有臺灣高等法院被告前案紀錄表1份在卷可
    按，其受有期徒刑之執行完畢後，5年內再犯本件有期徒刑
    以上之罪，為累犯，應依法加重其刑（所犯施用第一級毒品
    罪部分應遞加重其刑）。爰審酌被告前已有違反肅清煙毒條
    例之前科，且前亦因施用毒品案件，經觀察、勒戒及強制戒
    治執行完畢，竟不知戒除施用毒品惡習，而續為施用第一級
    毒品並另行持有第二級毒品，且連續施用期間長達1年餘，
    並持有數量非微之海洛因及大量夾鏈袋供己分裝使用，顯見
    其有長期繼續施用毒品之打算，自不宜輕縱，並審酌其所犯
    施用毒品之犯罪係戕害自身健康之行為，於他人尚不致造成
    損害、持有安非他命、大麻之數量非鉅及其犯後坦承犯行之
    態度等一切情狀，就其所犯上開2罪，分別量處如主文所示
    之刑，並定其應執行刑，以示懲儆。
四、沒收之諭知：
    扣案之第一級毒品海洛因7包（合計淨重6.56公克，不含包
    裝袋）、殘渣袋只內之海洛因殘渣、第二級毒品安非他命
    1包（毛重0.899公克，不含包裝袋）、大麻1盒（淨重0.62
    公克，不含包裝盒），均係查獲之毒品，應依毒品危害防制
    條例第18條第1項前段規定，宣告沒收銷燬之。用以裝置上
    述海洛因、海洛因殘渣、安非他命之包裝袋11只及用以裝置
    上述大麻之包裝盒1盒、注射針筒94支（已使用28支、未使
    用66支）、夾鏈袋1包、塑膠削尖吸管9支、白色粉末1瓶、
    美娜水1瓶、食鹽水3瓶、斜口杓1支、夾鏈袋110個、封口袋
    30只，均為被告所有，其中用以裝置安非他命之包裝袋1只
    及用以裝置大麻之包裝盒1盒，係其供本案持有第二級毒品
    所用之物；用以裝置海洛因之包裝袋3只（即第2次、第3次
    為警查獲之海洛因包裝袋）、未使用之注射針筒66支、夾鏈
    袋1包、白色粉末1瓶、美娜水1瓶、食鹽水3瓶、夾鏈袋110
    個、封口袋30只，為其預備供施用第一級毒品海洛因所用之
    物，餘則係被告供施用本案第一級毒品海洛因所用之物，
    業據被告供述在卷，爰均依刑法第38條第1項第2款規定予以
    宣告沒收。至另扣得之橡皮管3條、吸食器2組、玻璃球管2
    個、安非他命殘渣袋2只、玻璃管1個、電子磅秤3台、行動
    電話2支，被告雖供承為其所有，惟否認係本件施用第一級
    毒品及持有第二級毒品所用、所得之物，本院亦查無證據足
    以證明上述物品係本案施用及持有毒品所用、所得之物，自
    不予宣告沒收，併此敘明。
五、應適用之法條：
    刑事訴訟法第273條之1第1項、第284條之1、第310條之2、
     第454條、第299條第1項前段，毒品危害防制條例第10條第
    1項、第11條第2項、第23條第2項、第18條第1項前段，刑法
    第11條、第56條、第55條、第47條、第38條第1項第2款、第
    51 條第5款，判決如主文。
六、對於本件判決如有不服，得自收受送達後10日內，向本院提
    出上訴書狀，上訴於臺灣高等法院。
本案經檢察官甲○○到庭執行職務
中    華    民    國    95    年    5    月    5      日
                  刑事第四庭法  官  王美婷
以上正本證明與原本無異。
對於本件判決如有不服，應於收受送達後10日內，向本院提出上
訴書狀，上訴於臺灣高等法院，並按他造當事人之人數附具繕本
。
中    華    民    國    95    年    5     月    6     日
                            書記官  劉珍珍
附錄本案論罪科刑法條：
毒品危害防制條例第10條第1項、第11條第2項
毒品危害防制條例第10條
施用第一級毒品者，處 6 月以上 5 年以下有期徒刑。
毒品危害防制條例第11條
持有第二級毒品者，處 2 年以下有期徒刑、拘役或新臺幣 3 萬
元以下罰金。


司法院資訊處製作；財團法人民間司法改革基金會備份。
